臺灣臺中地方法院刑事判決　　　　　　　　　　　　　九十四年度訴字第一二四號
　　公　訴　人　臺灣臺中地方法院檢察署檢察官
　　被　　　告　甲○○
右列被告因毒品危害防制條例案件，經檢察官提起公訴（九十三年度毒偵字第四四七
○號），被告於準備程序中就被訴事實為有罪之陳述，本院合議庭裁定由受命法官獨
任進行簡式審判程序，茲判決如左：
    主  文
甲○○施用第一級毒品，處有期徒刑柒月。又施用第二級毒品，處有期徒刑參月。應
執行有期徒刑捌月。
    事  實
一、甲○○前於民國（下同）八十八年間因施用毒品案件，經本院八十八年度毒聲字
    第五五六七號裁定送觀察、勒戒後，認有繼續施用毒品之傾向，經本院以八十八
    年度毒聲字第五九八一號裁定送戒治處所施以強制戒治，於九十年五月二十五日
    執行完畢。詎仍不知悔改，竟基於施用第一級毒品海洛因之犯意，於九十三年十
    一月二日下午三、四時許，在臺中市○區○○○路四段二三二之三號十一樓之二
    之住處，以將海洛因摻入水中以注射針筒注射之方式施用第一級毒品海洛因一次
    ，另基於施用第二級毒品安非他命之犯意，於九十三年十月三十一日中午之際，
    在前開住處，將安非他命置於安非他命吸食器中點火產生煙霧以吸食之方式，施
    用安非他命一次。嗣為警於九十三年十一月二日下午六時三十分許，在甲○○前
    開臺中市○區○○○路四段二三二之三號十一樓之二住處查獲（扣得其夫姚彥平
    所有第一級毒品海洛因一小包【經送驗結果含第一級第六項毒品海洛因成分，淨
    重一．五二公克《空包裝重○．三六公克》，純度11．67%，純質淨重0．18公克
    】、安非他命四小包【含袋重八．○五公克】及姚彥平所有供施用第二級毒品安
    非他命所有之吸食器一組），始知上情。
二、案經臺中市警察局第二分局報告臺灣臺中地方法院檢察署檢察官偵查起訴。
    理  由
一、右揭犯罪事實，業據被告甲○○分別於偵訊、本院準備程序及簡式審判程序中供
    承明確，復查：
（一）被告甲○○被查獲之九十三年十一月二日，在臺中市警察局第二分局所採集之
      尿液，經送請詮昕科技股份有限公司檢驗結果，係呈安非他命類、鴉片類、海
      洛因代謝物均為陽性反應，復經以GC/MS方法為確認結果，仍呈安非他命、甲
      基安非他命、可待因、嗎啡陽性反應等情，有該公司於九十三年十一月十七日
      出具之濫用藥易尿液檢驗報告、臺中市警察局第二分局委託鑑驗尿液代號與真
      實姓名對照表各一份附卷可稽（見偵查卷第十八、三九頁），復有被告甲○○
      住處扣得其夫姚彥平所有之第一級毒品海洛因一小包（扣得其夫姚彥平所有第
      一級毒品海洛因一小包【經送驗結果含第一級第六項毒品海洛因成分，淨重一
      ．五二公克，空包裝重○．三六公克，純度11．67%，純質淨重0．18公克】，
      有法務部調查局九十三年十二月十七日調科壹字第120014874號鑑定通知書各
      一份為證（見本院卷第二二頁），並有安非他命四小包（含袋重八．○五公克
      ）及被告甲○○其夫姚彥平所有供施用第二級毒品安非他命所有之吸食器一組
      扣案可證，是以被告甲○○自承於九十三年十一月二日下午三、四時許及同年
      十月三十一日中午之際，分別施用第一級毒品海洛因、第二級毒品安非他命各
      一次等語，即有所據，信屬可採。
（二）復以，被告甲○○於八十八年間因施用毒品案件，經本院八十八年度毒聲字第
      五五六七號裁定送觀察、勒戒後，認有繼續施用毒品之傾向，經本院以八十八
      年度毒聲字第五九八一號裁定送戒治處所施以強制戒治，於九十年五月二十五
      日執行完畢，有臺灣高等法院被告全國前案紀錄表、臺灣臺中地方法院檢察署
      刑案資料查註紀錄表各一份在卷可按。被告甲○○本次再施用第一級毒品海洛
      因及第二級毒品安非他命犯行，確係在前次施用毒品犯行經強制戒治執行完畢
      釋放後五年內所再犯，至臻明確。
（三）綜上所述，本件事證明確，被告甲○○右開犯行，洵堪認定。
二、按海洛因、安非他命係毒品危害防制條例第二條第二項第一款、第二款所定之第
    一級毒品、第二級毒品，不得非法施用。是以：
（一）核被告甲○○於九十三年十一月二日下午三、四時許施用第一級毒品海洛因一
      次之部分，係犯毒品危害防制條例第十條第一項之施用第一級毒品罪。另被告
      甲○○於同年十月三十一日中午之際施用第二級毒品安非他命一次之犯行，則
      係犯同條第二項之施用第二級毒品罪。被告持有第一級毒品海洛因及第二級毒
      品安非他命後，進而施用，其持有之低度行為應為施用之高度行為所吸收，不
      另論以持有第一級毒品罪及持有第二級毒品罪。又被告甲○○所犯上開二罪，
      則犯意各別，行為互殊，罪名不同，應分論併罰。
（二）爰審酌被告甲○○於八十八年間因施用毒品案件，經本院八十八年度毒聲字第
      五五六七號裁定送觀察、勒戒後，認有繼續施用毒品之傾向，經本院以八十八
      年度毒聲字第五九八一號裁定送戒治處所施以強制戒治，於九十年五月二十五
      日執行完畢，竟仍不知戒惕，再度違犯本件毒品危害防制條例第十條第一項及
      第二項之罪，無視於毒品對於自身健康之戕害及國家對於杜絕毒品犯罪之禁令
      ；其犯罪之動機、目的單純；又施用毒品係自戕行為，犯罪手段平和，亦未因
      此而危害他人，所生損害非大；再考之其於犯後坦承犯行，態度良好，並參諸
      施用毒品者均有相當程度之成癮性及心理依賴，其犯罪心態與一般刑事犯罪之
      本質並不相同，應側重以適當之醫學治療及心理矯治處遇為宜等一切情狀，分
      別量處如主文所示之刑，並定其應執行之刑，以示懲儆。
（三）至扣案之第一級毒品海洛因一小包（經送驗結果均含第一級第六項毒品海洛因
      成分，淨重一．五二公克【空包裝重○．三六公克】，純度11．67%，純質淨
      重0．18公克），有法務部調查局九十三年十二月十七日調科壹字第120014874
      號鑑定通知書各一份為證（見本院卷第二二頁），另扣得之安非他命四小包（
      含袋重八．○五公克），固分別係毒品危害防制條例第二條第二項第一款、第
      二款所定之第一、二級毒品，屬違禁物，惟訊據被告甲○○堅決否認為其所有
      供施用之物，且觀諸被告甲○○於本件為警查獲當時，另有其夫姚彥平併同為
      警查獲，復查無積極證據足認上開扣案之違禁物，係被告甲○○所有供以施用
      之物，尚難認與本案有關係，依從刑依附於主刑之原則，爰不另於本案宣告沒
      收銷燬之，或宣告沒收之。另扣得之安非他吸食器一組，為被告甲○○與其夫
      姚彥平共有供施用第二級毒品安非他命犯罪所用之物，為姚彥平涉嫌施用毒品
      之重要證物，為免證據之滅失，爰不另為沒收之諭知，附此敘明。
（四）另按刑事訴訟法第三百零二條第一款規定，案件曾經判決確定者，應為免訴之
      判決，係以同一案件，已經法院為實體上之確定判決，該被告應否受刑事制裁
      ，既因前次判決而確定，不能更為其他有罪或無罪之實體上裁判，此項原則，
      關於實質上一罪或裁判上一罪，其一部事實已經判決確定者，對於構成一罪之
      其他部分，固亦均應適用，但此種事實係因審判不可分之關係在審理事實之法
      院，就全部犯罪事實，依刑事訴訟法第二百六十七條規定，本應予以審判，故
      其確定判決之既判力自應及於全部之犯罪事實，惟若在最後審理事實法院宣示
      判決後始行發生之事實，既非該法院所得審判，即為該案判決之既判力所不能
      及（最高法院卅二年上字第二五七八號判例參照），是既判力對於時間效力之
      範圍應以最後審理事實法院之宣示判決日為判斷之標準，最高法院八十二年度
      第四次刑事庭會議（一）參照。被告甲○○於九十三年間因施用毒品案件，經
      本院於九十三年八月九日以九十三年度訴字第一五二四號判處有期徒刑一年二
      月，再經臺灣高等法院臺中分院於九十三年十月二十九日以九十三年度上訴字
      第一四六八號上訴駁回嗣已確定，有臺灣高等法院被告全國前案紀錄表一份在
      卷可按。本件被告甲○○於九十三年十一月二日下午三、四時許施用第一級毒
      品海洛因一次，另於同年十月三十一日中午之際施用第二級毒品安非他命一次
      之犯行，自屬前開確定判決最後審理事實法院宣示判決後始行發生之事實，即
      為該案判決之既判力所不能及，本院自得予以審理，併此敘明。
據上論斷，應依刑事訴訟法第二百七十三條之一第一項、第二百九十九條第一項前段
，毒品危害防制條例第十條第一項、第二項、第二十三條第二項，刑法第十一條前段
、第五十一條第五款，判決如主文。
本案經檢察官乙○○到庭執行職務
中      華      民      國      九十四    年    二    月      二十五    日
                            臺灣臺中地方法院刑事第十二庭
                                    法  官  劉  兆  菊
右正本證明與原本無異。
如不服本判決，應於送達後十日內向本院提出上訴狀（須附繕本），上訴於臺灣高等
法院臺中分院。
                                    書記官
中      華      民      國      九十四    年    二    月      二十五    日
附錄論罪科刑法條
毒品危害防制條例第十條
施用第一級毒品者，處六月以上五年以下有期徒刑。
施用第二級毒品者，處三年以下有期徒刑。
